# 求助，股权 0 元转让后要求新股东溢价出资，财务和税务如何处理？

提问人：chenq0811 时间：2023-03-20 14:47:49
大股东A把其持有的认缴的10%（注册资本 100 万）股权 0 元转让给新股东B，约定工商变更后B股东需溢价出资（合计 500 万元）。
1 、因为是 0 元转让认缴的股权，因此A股东转让行为未交税。税务上是否合规？
2 、收到B股东 500 万， 100 万做实收资本， 400 万做资本公积，IPO时是否合规？

回答人：chenyiwei
这是否通过利用受让方溢价增资，增厚归属转让方的权益的方式，变相支付股权转让款？
从合规角度看似乎未发现重大问题。基于实质重于形式原则，在新股东B溢价出资时，大股东A应将归属自身的溢价份额确认为股权转让收益，相应增加长投成本。